【裁判字號】    94,上,111
【裁判日期】    950119
【裁判案由】    損害賠償
【裁判全文】
臺灣高等法院高雄分院民事判決           94年度上字第111號
上  訴  人  甲○○
被  上訴人  乙○○
                      （現於臺灣高雄監獄執行中）
上列當事人因請求損害賠償事件，上訴人對於中華民國94年1 月
27日臺灣高雄地方法院93年度附民字第107 號刑事附帶民事訴訟
判決提起上訴，經本院刑事庭裁定移送前來，本院於95年1 月5
日言詞辯論終結，茲判決如下：
    主      文
原判決關於駁回上訴人後開第二項之訴部分廢棄。
被上訴人應給付上訴人新臺幣壹佰萬柒仟伍佰壹拾陸元及自民國
九十三年五月八日起至清償日止，按年息百分之五計算之利息。
其餘上訴駁回。
第二審訴訟費用由被上訴人負擔十分之三，餘由上訴人負擔。
    事實及理由
一、上訴人主張：被上訴人因懷疑上訴人與被上訴人之前妻許孟
    容有染，竟基於傷害之概括犯意，夥同一不詳姓名成年人，
    於民國91年7 月29日中午12時許，在高雄市左營區○○○路
    ，分持不詳鐵器共同毆打上訴人，致上訴人受有左下肢撕裂
    傷併皮膚挫傷、兩手前臂瘀青等傷害。被上訴人復於同年12
    月28日上午9 時20分許，再夥同另2 名不詳姓名年籍之成年
    男子，3 人前往高雄市○○區○○路與新莊仔路口「大眾市
    場」之地下停車場，又分持鐵鎚及其他不明鐵器，共同毆打
    上訴人，致上訴人受有左眼外傷性水晶體脫位、併前房及玻
    璃體出血、併眼瞼及結膜撕裂傷及病鼻淚管斷裂、左眼視力
    嚴重損壞之傷害，被上訴人因受傷支出醫藥費新台幣（下同
    ）7,516 元，且左眼失明，生活不便造成精神上痛苦等情，
    因而基於侵權行為之法律關係，求為被上訴人賠償醫療費用
    7,516 元，非財產上之損害3,000,000 元，合計3,007,516
    元及自起訴狀繕本送達翌日起至清償日止，按年息百分之五
    計算利息之判決（逾上開請求部分，原審為上訴人敗訴之判
    決，上訴人未聲明不服）。於本院聲明：(一)原判決關於駁回
    上訴人後開第二項之訴部分及該部分假執行之聲請均廢棄。
    (二)被上訴人應給付上訴人3,007,516 元及自起訴狀繕本送達
    翌日起至清償日止，按年息百分之五計算之利息。(三)願供擔
    保，請准宣告假執行。
二、被上訴人則以：伊並未毆打上訴人成傷，鈞院刑事判決有誤
    ，且上訴人請求之非財產上損害金額過高等語，資為抗辯。
    於本院聲明：上訴駁回。
三、上訴人主張其於上開時地，遭人持鐵器毆打致受有上述傷害
    之事實，為被上訴人所不爭執，並有上訴人所提出之診斷證
    明書2 紙可稽（附於本院刑事卷94年度上易字第228 號卷內
    之警卷內），堪信為真實，惟被上訴人以前揭情詞置辯，則
    本件爭點為：(一)被上訴人有無上開傷害上訴人之行為？(二)如
    被上訴人有傷害行為，上訴人得請求賠償金額為若干？
四、被上訴人有無上開傷害上訴人之行為？
    經查：
  (一)據證人即被上訴人之前妻許孟容於上述刑事案件一審審理時
    證稱：被上訴人欲毆打上訴人之情事，於毆打前後均曾告訴
    伊等語。且證人許孟容於檢察官偵查時亦證稱：「（問：被
    上訴人在高雄市○○路停車場毆打上訴人後，曾以電話告訴
    許孟容已取下上訴人1 顆眼睛，還要取下上訴人另1 顆眼睛
    ？）答：是」等語。有臺灣高雄地方法院檢察署92年度偵字
    第4807號及92年度偵續字第172 號偵查卷宗，並臺灣高雄地
    方法院93年度附民字第107 號刑事卷宗筆錄可佐。而被上訴
    人因上開毆傷上訴人之行為，經本院判處6 個月有期徒刑確
    定，復有本院94年度上易字第228 號刑事卷宗可稽，此外，
    上訴人受有上開傷害之情，又有診斷證明書為證，足見被上
    訴人確有故意侵害上訴人身體健康之事實。
  (二)被上訴人於刑事案件中雖以證人黃華池、吳進益為證，抗辯
    其無毆打上訴人之情事。惟查，證人黃華池、吳進益所證稱
    上訴人於本件傷害事件發生當日之行蹤甚為詳細，而以證人
    作證時距事發之日已甚久，證人卻記憶上訴人之行蹤詳細，
    與常理有違，均無可採。
五、上訴人得請求賠償金額為若干？
  (一)上訴人因受被上訴人毆傷而支出醫療費用7,516 元之事實，
    有財團法人長庚紀念醫院高雄分院94年8 月12日（94）長庚
    院高字第472769號函連同醫療費用明細表附卷可考，被上訴
    人亦未爭執，則上訴人請求被上訴人賠償此部分之醫療費用
    ，自屬有據。
  (二)查上訴人為國小畢業，為協殿興業有限公司負責人，每月收
    入約15萬元。被上訴人則為國中畢業，無業、無收入，亦無
    恆產。又上訴人則有股利所得、利息所得、財產交易所得、
    房屋3 棟、土地4 筆、汽車2 輛、投資有限公司3 家，總財
    產超過28,000,000元以上，而被上訴人則毫無財產，均有財
    產所得調件明細表為證。本院斟酌上情及上訴人所受傷害不
    輕及受有左眼外傷性水晶體脫位、併前房及玻璃體出血、併
    眼瞼及結膜撕裂傷及病鼻淚管斷裂等傷害所造成上訴人精神
    上、身體上之莫大痛苦等情狀，認為上訴人請求被上訴人給
    付非財產上損害以1,000,000 元為適當。逾此之請求應予駁
    回。
  (三)合計，上訴人得請求被上訴人賠償之金額為1,007,516 元。
六、綜上所述，上訴人本於侵權行為之法律關係，訴請被上訴人
    給付3,007,516 元本息，於1,007,516 元及自起訴狀繕本送
    達之翌日即93年5 月8 日起至清償日止，按年息百分之5 計
    算之利息部分，自屬正當，超過部分之請求，為無理由，應
    予駁回。原審就上開應准許部分，為上訴人敗訴之判決，自
    有未洽，上訴意旨指摘此部分不當，為有理由，自應由本院
    就此部分予以廢棄，改判如主文第二項所示。另上開不應准
    許部分，原審為上訴人敗訴之判決，並駁回此部分假執行之
    聲請，自無不當，上訴人此部分上訴為無理由，應予駁回。
    又上訴人雖聲請就其勝訴部分為假執行之宣告，惟此部分，
    被上訴人上訴之利益未逾150 萬元，本院判決後，即告確定
    ，無宣告假執行之必要，原審駁回此部分假執行之聲請，理
    由雖有不同，結論相同，本院無再駁回此部分假執行聲請之
    必要（另原審因無訴訟費用之支出，原判決未定訴訟費用之
    負擔，併此敘明）。
七、結論：本件上訴為一部分有理由，一部分無理由，依民事訴
    訟法第463 條、第449 條第1 項、第450 條、第79條，判決
    如主文。
中    華    民    國    95    年    1     月    19    日
                            民事第二庭
                                審判長法官  簡色嬌
                                法      官  朱玲瑤
                                法      官  周慶光
以上正本證明與原本無異。
如對本判決上訴，須於判決送達後20日內向本院提出上訴狀，其
未表明上訴理由者，應於上訴後20日內向本院提出上訴理由書（
均須按他造當事人之人數附繕本）。上訴時應提出委任律師或具
有律師資格之人之委任狀，並依附註條文規定辦理。
中    華    民    國    95    年    1     月    23    日
                                書  記  官  鄭翠芬
附註：民事訴訟法第466 條之1 ：
對於第二審判決上訴，上訴人應委任律師為訴訟代理人，但上訴
人或其法定代理人具有律師資格者，不在此限。
上訴人之配偶、三親等內之血親、二親等內之姻親，或上訴人為
法人、中央或地方機關時，其所屬專任人員具有律師資格並經法
院認適當者，亦得為第三審訴訟代理人。
第1 項但書及第2 項情形，應於提起上訴或委任時釋明之。
                                                      Ｋ


司法院資訊處製作；財團法人民間司法改革基金會備份。
